臺灣士林地方法院刑事判決　　　　　　　　　　　　　九十一年度簡上字第五四號
　　上　訴　人
　　即　被　告　乙○○
右列被告因傷害案件，不服本院民國九十一年一月二十三日九十年度簡字第一七二六
號第一審判決（聲請簡易判決處刑案號：臺灣士林地方法院檢察署九十年度偵字第一
０四四二號）提起上訴，本院管轄之第二審合議庭判決如左：
    主  文
上訴駁回。
乙○○緩刑貳年。
    事  實
一、乙○○於民國九十年八月三十日上午十一時三十分許，在台北市○○區○○路一
    段三九六號十二樓，因甲○○前已聲請法院對乙○○為民事強制執行，而於當日
    陪同法院民事執行處人員前往該處實施查封，乙○○心生不滿，遂徒手毆打甲○
    ○之腹部、頭部、臉部、手部及腿部，因而致甲○○受有左眼周圍、上腹部、左
    前臂、左手背、左大腿及左後背多處皮膚擦傷及挫傷等傷害。
二、案經被害人甲○○訴請台灣士林地方法院檢察署檢察官偵查聲請簡易判決處刑。
    理  由
一、上訴人即被告經合法傳喚，無正當理由不到庭，其上訴理由狀雖以本案是被告與
    告訴人互毆所引起，非單純由被告毆打告訴人云云置辯，惟查右揭事實，業據告
    訴人甲○○於偵查中指述綦詳，被告亦直承在上開時地，先動手推告訴人，繼而
    與告訴人發生推擠扭打之事，且有毆打告訴人等語，而告訴人因而受有左眼周圍
    、上腹部、左前臂、左手背、左大腿及左後背多處皮膚擦傷及挫傷等傷害，有告
    訴人於案發當日至三軍總醫院診療之診斷證明書附於偵查卷可稽，是本案乃被告
    先動手推告訴人，並非正當防衛，且被告辯謂告訴人與其互毆，並無任何證據可
    佐，被告上開空言所辯，顯為卸責之詞，不足採信。本案事證明確，被告之犯行
    洵堪認定，應依法論科。
二、核被告乙○○所為，係犯刑法第二百七十七條第一項之普通傷害罪。原審依刑事
    訴訟法第四百四十九條第一項前段、第三項、第四百五十四條第二項，刑法第二
    百七十七條第一項、第四十一條第一項前段，罰金罰鍰提高標準條例第一條前段
    、第二條，判處被告拘役五十日，並諭知易科罰金之折算標準，其認事用法均無
    不合，量刑亦屬妥適，應予維持，被告上訴意旨猶執陳詞否認犯罪，核不足採，
    其上訴無理由，應予駁回。然被告前未曾受有期徒刑以上刑之宣告，有台灣高等
    法院被告全國前案紀錄表一份在卷可按，其因一時氣憤，致罹刑典，嗣亦與告訴
    人成立和解，告訴人亦具狀表明不欲追究，綜上本院因認被告經此刑之宣告後，
    應知警惕而無再犯之虞，認其刑罰以暫不執行為當，予以宣告緩刑二年，用啟自
    新。
三、被告合法傳喚，無正當之理由不到庭者，得不待其陳述，逕行判決。
據上論斷，應依刑事訴訟法第四百五十五條之一第一項、第三項、第三百六十八條、
第三百七十一條，刑法第七十四條第一款，判決如主文。
本案經檢察官劉異海到庭執行職務。
中      華      民      國      九十一      年    九    月    二十七    日
                                臺灣士林地方法院刑事第三庭
                                    審判長法  官  洪  英  花
                                          法  官  楊    伶
                                          法  官  何  信  慶
右正本證明與原本無異。
本件不得上訴。
                                          書記官  魏  里  安
中      華      民      國      九十一      年    九    月    二十七    日
